臺灣高雄地方法院刑事判決　　　　　　　100年度易字第192號
公　訴　人　臺灣高雄地方法院檢察署檢察官
被　　　告　鄒政峰
上列被告因贓物案件，經檢察官提起公訴（99年度偵字第34807
號），本院判決如下：
    主  文
鄒政峰犯收受贓物罪，處有期徒刑肆月，如易科罰金，以新臺幣
壹仟元折算壹日。
    事  實
一、鄒政峰於民國96年6、7月間某日，可預見某真實姓名年籍不
    詳之成年人所持有之未懸掛車牌之黃色福特牌自用小客車1
    部（車身號碼62A02999S，引擎號碼00000000S，原車牌號碼
    為1572-NZ號，登記車色淺灰色，為車主黃吉志於96年5月8
    日13時許，在高雄市苓雅區○○○路 148號前失竊，下稱系
    爭自用小客車）係來路不明之贓物，竟基於收受贓物之不確
    定犯意，在高雄縣市某處，收受供己使用。嗣鄒政峰於97年
    間將系爭自用小客車靠行於何成秀經營之江達交通企業有限
    公司（下稱江達公司），復由黃瑞裕於99年 1月間向江達公
    司租用系爭自用小客車（其上已改懸車號617-ZH號車牌），
    而黃瑞裕於99年6月16日上午9時22分許，在臺南縣永康市○
    ○街10號旁因違規停車，經員警拖吊後檢查發現所懸掛之車
    牌與車體之引擎號碼、車身編號不符，而當場查扣上開自用
    小客車（業已發還黃吉志）、車號617-ZH車牌 2面及行照、
    保險卡各1張，並循線查悉上情。
二、案經臺南縣警察局永康分局報告臺灣高雄地方法院檢察署檢
    察官偵查起訴。
    理  由
壹、證據能力部分：
    按被告以外之人於審判外之陳述，雖不符同法第159條之1至
    159條之4之規定，而經當事人於審判程序同意作為證據，法
    院審酌該言詞陳述或書面陳述作成時之情況，認為適當者，
    亦得為證據。當事人、代理人或辯護人於法院調查證據時，
    知有第159條第1項不得為證據之情形，而未於言詞辯論終結
    前聲明異議者，視為有前項之同意，刑事訴訟法第159條之5
    定有明文。查本判決以下所引傳聞證據，均經當事人同意作
    為證據，本院審酌上開證據作成時並無不合法定程序之情形
    ，認為適當，依上開說明，應均有證據能力。
貳、實體部分：
一、訊據被告鄒政峰雖不否認於96年6、7月間取得系爭自用小客
    車，及系爭自用小客車確為黃吉志於96年5月8日13時許，在
    高雄市苓雅區○○○路 148號前所失竊等情，然矢口否認有
    收受贓物之犯行，辯稱：我於96年中旬（6、7月）間，向陳
    勝煌以 7萬元買下系爭自用小客車（未掛車牌），當時他沒
    有交付行照，也沒有讓渡書等，我只知道該車是權利車，毫
    不知悉係贓物，並無收受贓物之故意云云。然查：
(一)、系爭自用小客車為車主黃吉志於96年5月8日13時許，在高雄
    市苓雅區○○○路 148號失竊之贓車一節，業據證人即車主
    黃吉志、證人黃瑞裕於警詢時證述綦詳，復有系爭自用小客
    車外觀全貌、及車內之車身號碼（62A02999S）並引擎號碼
    （00000000S）等照片共 12張、勘察採證同意書、扣押書、
    贓物認領保管單、失車案件基本資料詳細畫面報表、車輛詳
    細畫面報表、高雄市政府警局車輛協尋電腦輸入單、台南縣
    政府車輛尋獲電腦輸入單各 1份，是系爭自用小客車係屬贓
    物，應堪認定。
(二)、被告雖坦承於96年6、7月間自他人收受未懸掛車牌且無車籍
    資料之系爭自用小客車一情，然就交付系爭自用小客車之人
    及交付原因，先於警詢中辯稱：「該車是在高雄市○○○路
    56 號，經陳勝煌介紹我向裕仔（年籍不詳）以8萬元購買」
    （警卷 5-6頁），於偵查中先後改稱：「該車是權利車是向
    陳勝煌以 8萬元買的」、「是陳勝煌欠我錢，說要用該車抵
    償債務」（偵卷35、36頁），本院審理中復再先後改稱：「
    是在明誠路大樂後方陳勝煌朋友裕仔經營的國賓汽車保養場
    ，向裕仔以 7萬元購買」（本院審易卷14頁、易字卷15頁反
    面）、「是向陳勝煌以 7萬元現金購買的權利車」（本院易
    字卷第25頁）等語，則系爭自用小客車究係陳勝煌、裕仔交
    付，取得原因、地點、價格等節，前後供述均有不一，況被
    告鄒政峰早於94年 9月間向陳勝煌、邱美華夫妻提起詐欺告
    訴，因陳勝煌傳拘不到，於95年間併案通緝，迄今仍在臺灣
    高雄地方法院檢察署通緝中（見臺灣高雄地方法院檢察署94
    年度他字第4724號、95年度偵字第4660號影印卷宗），陳勝
    煌與被告如於96年6、7月間仍有聯絡交易車輛，豈可能就上
    開詐欺案件未做任何處理，亦違常情，再被告如係在不知情
    狀況下向陳勝煌取得系爭自用小客車，就實際上究係何人交
    付、如何交付系爭自用小客車所為之供述實無隱瞞保留必要
    ，前後供述理應一致，始合情理，然被告卻為上開前後迥異
    供述之理，復無法提出任何表徵權利文件，足認被告上開於
    本院所稱向陳勝煌以 7萬元購買權利車，及歷次之辯解，均
    非真實。本件無證據證明被告向陳勝煌取得、購買系爭小客
    車，而僅足認定被告係於96年6、7月間以不詳方式向不詳年
    籍姓名之成年人收受取得系爭自用小客車。
(三)、按自用小客車需以行照及相關車籍資料為合法權利表徵，此
    為眾所周知之事，被告自承並無系爭自用小客車行照等相關
    車籍資料、或任何可資證明被告合法權利表徵之文件以供查
    證，且於收受車輛時，該車並無車牌懸掛，外觀上與一般合
    法正常車輛有異，被告竟仍予收受，故被告顯係基於縱若該
    自用小客車為贓物仍無違反其欲收受之不確定故意，向不詳
    年籍姓名之人收受該自用小客車，其主觀上應具有收受贓物
    之不法犯意已至為明顯。被告上開所辯，無非卸責之詞，不
    足採信。
(四)、綜上所述，本案事證已甚明確，被告犯行洵堪認定。
(五)、至被告聲請傳喚證人陳勝煌、「裕仔」，因證人陳勝煌傳喚
    不到，且因涉嫌多起案件，經臺灣高雄地方法院檢察署通緝
    中，顯已無法調查，又被告自承無法提供「裕仔」之真實年
    籍資料，亦屬無法調查，而無調查之必要，併此敘明。
二、核被告所為，係犯刑法第349條第1項之收受贓物罪。爰審酌
    被告年輕力盛，不思以合法途徑獲取正當利益及財物，為圖
    謀己私之利益便利，不知尊重他人之財產權，竟收受贓物，
    對社會秩序影響非輕，且收受來歷不明之系爭自用小客車，
    動機可議，並造成失主尋回遭竊物品之困難，致使贓物流向
    追查更加困難，贓物價值昂貴，及被告犯後否認犯行之態度
    ，並衡以被告之素行等一切情狀，量處如主文所示之刑，並
    諭知易科罰金之折算標準。
據上論斷，應依刑事訴訟法第299條第1項前段，刑法第349條第1
項、第41條第1項前段，刑法施行法第1條之1，判決如主文。
本案經檢察官陳威呈到庭執行職務。
中    華    民    國   100    年    3     月    17    日
                  刑事第一庭    法  官  陳億芳
以上正本證明與原本無異。
如不服本判決應於收受判決後10日內向本院提出上訴書狀，並應
敘述具體理由。其未敘述上訴理由者，應於上訴期間屆滿後20日
內向本院補提理由書(均須按他造當事人之人數附繕本)「切勿逕
送上級法院」。
中    華    民    國   100    年    3     月    18    日
                                書記官  鄭於珮
附錄本案論罪科刑法條：
中華民國刑法第349條
（普通贓物罪）
收受贓物者，處 3 年以下有期徒刑、拘役或 5 百元以下罰金。
搬運、寄藏、故買贓物或為牙保者，處 5 年以下有期徒刑、拘
役或科或併科 1 千元以下罰金。
因贓物變得之財物，以贓物論。